臺灣板橋地方法院刑事判決　　　　　　　96年度易字第2660號
公　訴　人　臺灣板橋地方法院檢察署檢察官
被　　　告　丙○○
上列被告因妨害自由案件，經檢察官提起公訴（九十六年度偵續
字第二二○號）及移送併案審判（九十六年度偵續字第三八二號
），本院判決如下：
    主  文
丙○○以加害生命、身體之事恐嚇他人，致生危害於安全，處拘
役參拾日，如易科罰金，以新臺幣壹仟元折算壹日；減為拘役拾
伍日，如易科罰金，以新臺幣壹仟元折算壹日。
    事  實
一、丙○○與乙○○曾為男女朋友關係，乙○○居住於於臺北縣
    永和市○○路一六○巷三弄十二號，並分租予甲○○。丙○○因故不滿其二人，竟基於恐嚇之接續犯意，自民國九十六
    年三月二日九時四十五分起至三月十日十七時五十七分止，
    接續十四次以0000000000、（○二）00000
    000號之電話撥打予乙○○持用之0000000000
    號行動電話（通話時間詳如附表所示），向乙○○恫稱其與
    甲○○不能在其住家附近走動，二人不能在福和橋下擺攤做
    生意，若不從要找人來翻攤子，要讓渠等不好過，要找甲○○麻煩等語，並要乙○○將上開恫嚇之言語轉達予甲○○，
    以此加害生命、身體之事恐嚇乙○○、甲○○，乙○○並數
    度依所囑轉知甲○○，致乙○○、甲○○因而心生畏懼，致
    生危害於渠等安全，乃於九十六年三月十日二十時許向派出
    所備案，甲○○並決意搬離上開居所。不意丙○○於當日二
    十一時許仍至上址，而與甲○○發生衝突，甲○○乃持刀砍
    傷丙○○（甲○○所涉傷害部分業經本院以九十六年度簡字
    第二四五八號判決在案），警經據報到場處理後，甲○○向
    警提出告訴，另乙○○亦於九十六年三月二十八日提出告訴
    ，始悉上情。
二、案經甲○○、乙○○訴由臺北縣政府警察局永和分局移送臺
    灣板橋地方法院檢察署檢察官偵查起訴。
    理  由
一、犯罪事實之認定：
  (一)訊之被告丙○○固坦認曾於如附表所示時間撥打電話予告訴
    人乙○○，惟矢口否認有何恐嚇犯行，辯稱告訴人乙○○與
    伊原同居在新竹市○○里○○路四五六巷一號，搬走後仍有
    部分物品未取走，而乙○○當時所居住之臺北縣永和市○○
    路一六○巷三弄十二號係其友人所有，乙○○未經同意擅自
    搬入，且又未將先前走之手錶返還，伊乃致電要求乙○○將
    留置之物品取走、返還手錶及搬離永和市○○路房屋，並無
    任何恫嚇之言詞云云。
  (二)經查：上開犯罪事實，業據告訴人乙○○、甲○○於警詢及
    偵查中指訴明確，復均於審理中結證供明，所述互核亦大抵
    一致，並有告訴人乙○○所提出之行動電話受信通信紀錄查
    詢結果報表可為佐稽。被告雖否認犯行，並以前開情詞置辯
    ，惟告訴人二人於本件查獲前之九十六年三月十日八時許，
    ，即連袂至臺北縣政府警察局永和分局新生派出所備案，備
    案內容為：「於上述時段有民眾乙○○（年籍略）至派出所
    說有人丙○○（年籍略）以電話恐嚇她說要找人給她好看，
    警方於當時有告知蔡女之權利，並詢問是否提告，蔡女表示
    暫不願提出恐嚇危害安全告訴。」，此經告訴人乙○○、甲○○證陳明確，並有臺北縣政府警察局永和分局九十六年六
    月二十九日北縣警永偵字第○九六○○一九三四九號函附工
    作紀錄簿影本乙紙可稽。按告訴人乙○○於備案時既不願提
    出告訴，顯見當時其尚無追訴被告使受刑事處罰之意，茍非
    確有其事，應無特至派出所備案之必要與實益，堪認其係因
    被告上開電話內容心生畏懼，基於防患未然之考量而至派出
    所備案，此情並與其及告訴人甲○○所為前開指訴內容相符
    ，足認其等所述屬實。又參酌如附表所示被告撥打電話之時
    間，苟被告致電告訴人乙○○之目的，如確僅係要求乙○○
    將留置之物品取走、返還手錶及搬離永和市○○路房屋等正
    常事由，又豈有在夜半時分連續撥打之理？此亦與常情有違
    ，自難信為屬實，被告所辯委無可採。另公訴人起訴書犯罪
    事實欄記載被告最後乙次撥打電話恐嚇之時間為九十六年三
    月九日晚上七、八時許，當日告訴人等即至派出所備案，惟
    事實上告訴人二人至新生派出所備案之時間應為九十六年三
    月十日八時許，已如前述，是起訴書所載被告最後乙次撥打
    電話恐嚇之時間即九十六年三月九日之文字，應係九十六年
    三月十日之誤植，應予更正之。綜上所述，本件事證已臻明
    確，被告如事實欄所載之犯行足為認定，應予依法論科。
二、論罪科刑之法律適用：
  (一)核被告丙○○所為，係犯刑法第三百零五條以加害生命、身
    體之事恐嚇他人致生危害於安全罪。其先後十四次恐嚇犯行
    ，於自然概念上雖屬數個行為，然其係基於單一恐嚇被害人
    之目的而賡續為之，時間密接，方法相同，並侵害相同法益
    ，顯係基於接續犯意所為，於法律上評價為包括一罪之實質
    上一罪行為已足。公訴人起訴書雖未敘及九十六年三月二日
    及十日以外之恐嚇犯行，惟此與經起訴論科之部分具包括一
    罪之實質上一罪之關係，仍為起訴效力所及，本院法應併予
    審判。又被告以一個恐嚇行為同時侵害兩個法益，而觸犯二
    罪名，為想像競合犯，應依刑法第五十五條之規定論以一罪
    。
  (二)爰審酌被告為國民中學畢業（參被告警詢筆錄教育程度欄之
    記載），智識程度並無明顯不足之情形，因故而為本件犯行
    ，動機可訾，惟係以言詞方式而為本件犯行，所使用之恐嚇
    言詞所生之危害尚非甚鉅，並其犯罪後之態度等一切情狀，
    量處如主文所示之刑，並諭知易科罰金之折算標準，以資儆
    懲。又被告本件犯罪在民國九十六年四月二十四日以前，復
    無中華民國九十六年罪犯減刑條例所列不予減刑之情形，應
    依同條例第二條第一項第三款之規定，就所受宣示之拘役減
    其刑期二分之一；至減刑後易科罰金之折算標準，仍應依原
    宣示之折算標準而無庸另定，併此敘明。
據上論斷，應依刑事訴訟法第二百九十九條第一項段、刑法第三
百零五條、第五十五條、第四十一條第一項前段，刑法施行法第
一條之一第一項、第二項前段，中華民國九十六年罪犯減刑條例
第二條第一項第三款、第七條第一項、第二項，判決如主文。
本案經檢察官陳伯均到庭執行職務。
中　　華　　民　　國　　96　　年　　12　　月　　6 　　日
                  刑事第十庭    法　官  楊博欽
以上正本證明與原本無異
如不服本判決應於送達後十日內向本院提出上訴狀
                                書記官　李慈容
中　　華　　民　　國　　96　　年　　12　　月　　6 　　日
附錄本案論罪科刑法條全文：
附錄本案論罪科刑法條全文：
中華民國刑法第三百零五條
  以加害生命、身體、自由、名譽、財產之事，恐嚇他人致生危
  害於安全者，處二年以下有期徒刑、拘役或三百元以下罰金。
附表：
┌──┬───────────────┬────┐
│編號│撥打日期時間                  │通話時間│
├──┼───────────────┼────┤
│ 一 │96年3月2日9時45分44秒         │76秒    │
├──┼───────────────┼────┤
│ 二 │96年3月2日15時34分30秒        │14秒    │
├──┼───────────────┼────┤
│ 三 │96年3月4日15時21分43秒        │9 秒    │
├──┼───────────────┼────┤
│ 四 │96年3月6日18時22分30分        │8 秒    │
├──┼───────────────┼────┤
│ 五 │96年3月6日21時35分51秒        │42秒    │
├──┼───────────────┼────┤
│ 六 │96年3月6日23時55分50秒        │4 分3 秒│
├──┼───────────────┼────┤
│ 七 │96年3月7日0時1分53秒          │4 分18秒│
├──┼───────────────┼────┤
│ 八 │96年3月7日0時8分48秒          │49分16秒│
├──┼───────────────┼────┤
│ 九 │96年3月7日9時1分7秒           │1 分48秒│
├──┼───────────────┼────┤
│ 十 │96年3月8日1時1分52秒          │26秒    │
├──┼───────────────┼────┤
│十一│96年3月10日17時30分1秒        │49秒    │
├──┼───────────────┼────┤
│十二│96年3月10日17時36分18秒       │39秒    │
├──┼───────────────┼────┤
│十三│96年3月10日19時57分15秒       │22秒    │
├──┼───────────────┼────┤
│十四│96年3月10日19時57分56秒       │30秒    │
└──┴───────────────┴────┘
